臺灣苗栗地方法院民事裁定
111年度繼字第9號
聲  請  人  凱基商業銀行股份有限公司


法定代理人  魏寶生  


相  對  人  張世熙  


關  係  人  林助信律師

上列聲請人聲請選任被繼承人張世熙之遺產管理人事件，本院裁
定如下：
    主    文
一、指定關係人林助信律師(律師證書96臺檢證字第7257號)為被
    繼承人張世熙（民國00年00月00日生，身分證號碼：Z00000
    0000號，生前最後住所苗栗縣○○市○○里0鄰○○街000巷00號）
    之遺產管理人。
二、准對被繼承人張世熙之繼承人為承認繼承之公示催告。
三、被繼承人張世熙之繼承人，應自本公示催告最後登載新聞紙
    之日起，壹年內承認繼承，上述期限屆滿，無繼承人承認繼
    承時，被繼承人張世熙之遺產，於清償債權並交付遺贈物後
    ，如有剩餘即歸屬國庫。
四、聲請程序費用新臺幣壹仟元由被繼承人張世熙之遺產負擔。
　　理    由
一、本件聲請意旨略以：相對人即被繼承人張世熙向聲請人申辦
    現金卡循環使用，卻未依約給付，積欠聲請人本金新台幣45
    ,550元及應計利息、費用等，聲請人對相對人取得臺灣苗栗
    地方法院所核發之99年度司執字第20327號債權憑證，雙方
    具有債權債務關係，惟相對人張世熙（年籍資料詳主文所示
    ）於民國109 年11月30日死亡，其全體繼承人皆已拋棄繼承
    ，並經本院准予備查在案，本件親屬均已拋棄繼承，且無為
    被繼承人處理其遺產之意，致聲請人無法依上開債權行使權
    利，爰依民法第1178條第2 項規定聲請選任遺產管理人等語
    。
二、按繼承開始時，繼承人之有無不明者，由親屬會議於一個月
    內選定遺產管理人，並將繼承開始及選定遺產管理人之事由
    ，向法院報明。親屬會議依前條規定為報明後，法院應依公
    示催告程序，定六個月以上之期限，公告繼承人，命其於期
    限內承認繼承。無親屬會議或親屬會議未於前條所定期限內
    選定遺產管理人者，利害關係人或檢察官，得聲請法院選任
    遺產管理人，並由法院依前項規定為公示催告。又先順序繼
    承人均拋棄其繼承權時，由次順序之繼承人繼承。其次順序
    繼承人有無不明或第四順序之繼承人均拋棄其繼承權者，準
    用關於無人承認繼承之規定，民法第1177條、第1178條、第
    1176條第6 項分別定有明文。次按法院選任、改任或另行選
    任財產管理人時，應詢問利害關係人及受選任人之意見。又
    上開規定，除法律別有規定外，於遺產管理人、遺囑執行人
    及其他法院選任財產管理人準用之，家事事件法第146 條、
    第141 條亦有明文規定。
三、經查，聲請人主張之上開事實，業據其提出被繼承人張世熙
    之戶籍謄本、繼承系統表、土地登記謄本、本院110 年3 月
    4日苗院雅家家五110 年度司繼字第95 號公告、台灣苗栗地
    方法院債權憑證為證，堪信為真實。從而，聲請人對於被繼
    承人之財產具有強制執行名義，為利害關係人，其聲請本院
    選任被繼承人之遺產管理人，洵屬有據。茲審酌被繼承人之
    繼承人均拋棄繼承在案，未必得以善盡遺產管理人之注意義
    務，難求積極、有效管理遺產。本院請聲請人陳報有意願之
    專業人士擔任被繼承人張世熙之遺產管理人，經林助信律師
    表示同意，有同意書及律師證書在卷為證，茲審酌關係人林
    助信律師學有專精，持有具高度公信力之專門職業技術執照
    ，對於遺產管理事件應較熟稔，應能積極有效地發揮遺產之
    最大效益，聲請人亦預納遺產管理人報酬新臺幣2萬元，爰
    指定關係人林助信律師為被繼承人張世熙之遺產管理人。
四、聲請人雖未聲請准為承認繼承之公示催告，本院併依民法第
    1178條第2 項規定，基於職權為主文第2 項之諭知，以求早
    日確定有無其他繼承人並為後續清算遺產之債權債務。
五、依家事事件法第127 條第4 項，裁定如主文。

中　　華　　民　　國　　111 　年　　6 　　月　　13　　日
                   家事法庭     法  官　李麗萍
以上正本係照原本作成。
如對本裁定不服，應於裁定送達後10日內向本院提出抗告狀附繕
本，並繳納抗告費新臺幣1,000 元。
中　　華　　民　　國　　111 　年　　6 　　月　　13　　日
                                書記官　盧品蓉